# 关于净投资的问题

提问人：srmx1222 时间：2016-01-08 17:07:47
请问，国内一家公司A对境外一家公司B投资25%，有重大影响，权益法核算，境外B公司（假设在澳洲）借给其旗下的子公司C款项使用（假设其C子公司在英国），B借英镑给C ，但B的本位币是澳元，假设 由于澳元与英镑的汇率变动很大，B公司产生大额的汇兑损失，在B公司自己报表确认汇兑损失，如果该借款是B公司给C公司经营使用，长期未收，也没有明确的还款时间，也不收取利息，是否可以认定为实质上对C的净投资，在B的合并报表中将汇兑损失调整至其他综合收益中，如果B公司的境外会计师没有调整，出的审计报告仍然放在汇兑损失中，G国内A公司是否可以将其报表调整，将汇兑损失调整至其他综合收益，然后依据调整后的报表确认当期投资收益。如果要认定为实质上的净投资，需要提供什么样的证据。

回答人：chenyiwei
1 、对境外经营净投资的表现形式是“企业对被投资单位的长期债权，该债权没有明确的清收计划、且在可预见的未来期间不准备收回的，实质上构成对被投资单位的净投资”，为此应注意获得B的管理层就相关意图的声明和相关支持性证据，例如为了向C提供持续的财务支持，在可预见的未来不催收该笔债权等。 2 、是否属于“对境外经营的净投资”属于管理层的意图和判断。如果B的合并报表层面没有如此认定，则更上层母公司A的合并报表层面不应在没有进一步证据的情况下改变该认定。即A、B的合并报表层面对该笔款项的性质认定应当一致。